Images des répertoires du notaire Pierre François Poignant pour l'étude XVIII
Archives nationales de France
Images des répertoires du notaire Pierre François Poignant pour l'étude XVIII
8 juillet 1826 - 14 mars 1838
MC/RE/XVIII/27 - MC/RE/XVIII/29
Etude XVIII; Poignant, Pierre François
3 registres
Archives nationales de France
Minutes et répertoires: la loi 2008-696 du 15 juillet 2008 relative aux archives a fixé à 75 ans à compter de la date de l'acte, ou à 25 ans à compter de la date du décès de l'intéressé si ce délai est plus bref, le délai de communication des minutes et répertoires des notaires; ce délai est porté à 100 ans à compter de la date de l'acte si le document se rapporte à un mineur (code du Patrimoine, articles L213-2, 4e d et 5e).
Autres documents de l'étude (dossiers de clients, comptabilité...): s'agissant d'archives privées, ces documents sont communicables selon les modalités fixées par le déposant ou le donateur.
Certains documents ne sont pas accessibles sous leur forme originale en raison de leur mauvais état de conservation.
Registres entrés aux Archives nationales en 1966.
Images des répertoires de l’
Archives de l'étude XVIII
répertoire d'officier public ministériel
- Répertoire chronologique pour la période du 8 juillet 1826 au 15 novembre 1831, 8 juillet 1826 - 15 novembre 1831; MC/RE/XVIII/27; Le répertoire comporte 305 feuillets et fait partie d'un registre de 313 feuillets de papier manuscrit, hauteur 35,5 x largeur 25 cm, composé de 31 cahiers foliotés par les notaires. Le registre est en bon état. A signaler: les feuillets 147, 152, 161 sont déchirés en partie.
  Registre folioté en 2003 (foliotation non visible à l'écran)
  Le registre contient aussi le répertoire du notaire Jean Louis Gauldrée-Boilleau pour la période 11 mai au 6 juillet 1826.
  Le répertoire contient les informations suivantes: 1. le n° de l'acte dans l'année; 2. date du jour; 3. nature de l'acte passé en brevet; 4. nature de l'acte passé en minute; 5. nom, prénom, domicile des parties, indication sur la situation et les prix des biens; 6. date d'enregistrement de l'acte; 7. droits d'enregistrement.
  Attention: seuls les actes passés en minute sont conservés; les actes mentionnés dans le répertoire comme passés en simple brevet (colonne 3) ne sont pas conservés par les notaires et ne sont donc pas versés au Minutier (ils sont remis aux clients).
  répertoire
  - Liste chronologique des actes pour la période du 8 juillet au 30 décembre 1826, 8 juillet - 30 décembre 1826; 8 v°-32 v°; 32 feuillets
  - Liste chronologique des actes pour la période du 2 janvier au 31 décembre 1827, 2 janvier - 31 décembre 1827; 32 v°-80 r°; 53 feuillets
    - du 2 janvier au 30 juin 1827, 2 janvier - 30 juin 1827; 32 v°-58 v°; 27 feuillets
    - du 2 juillet au 31 décembre 1827, 2 juillet - 31 décembre 1827; 58 v°-80 r°; 23 feuillets
  - Liste chronologique des actes pour la période du 2 janvier au 31 décembre 1828, 2 janvier - 31 décembre 1828; 80 r°-131 r°; 52 feuillets
    - du 2 janvier au 30 juin 1828, 2 janvier - 30 juin 1828; 80 r°-108 v°; 29 feuillets
    - du 1er juillet au 31 décembre 1828, 1er juillet - 31 décembre 1828; 109 r°-131 r°; 23 feuillets
  - Liste chronologique des actes pour la période du 2 janvier au 31 décembre 1829, 2 janvier - 31 décembre 1829; 131 v°-188 v°; 58 feuillets
    - du 2 janvier au 30 juin 1829, 2 janvier - 30 juin 1829; 131 v°-158 r°; 28 feuillets
    - du 1er juillet au 31 décembre 1829, 1er juillet - 31 décembre 1829; 158 r°-188 v°; 31 feuillets
  - Liste chronologique des actes pour la période du 2 janvier au 31 décembre 1830, 2 janvier - 31 décembre 1830; 189 r°-264 r°; 76 feuillets
    - du 2 janvier au 30 juin 1830, 2 janvier - 30 juin 1830; 189 r°-224 v°; 36 feuillets
    - du 1er juillet au 31 décembre 1830, 1er juillet - 31 décembre 1830; 225 r°-264 r°; 40 feuillets
  - Liste chronologique des actes pour la période du 2 janvier au 15 novembre 1831, 2 janvier - 15 novembre 1831; 264 r°-313 v°; 50 feuillets
    - du 2 janvier au 30 juin 1831, 2 janvier - 30 juin 1831; 264 r°-294 r°; 31 feuillets
    - du 1er juillet au 15 novembre 1831, 1er juillet - 15 novembre 1831; 294 v°-313 v°; 20 feuillets
- Répertoire chronologique pour la période du 23 janvier 1832 au 14 mars 1838, 23 janvier 1832 - 14 mars 1838; MC/RE/XVIII/28; Le répertoire comporte 267 feuillets et fait partie d'un registre de 335 feuillets de papier manuscrit, hauteur 35 x largeur 25 cm, composé de 33 cahiers foliotés par les notaires. Le registre est en bon état. A signaler: le feuillet 220 est déchiré en partie.
  Le registre contient aussi le répertoire du notaire Jean Jacques Roquebert pour la période du 16 mars 1838 au 31 décembre 1839.
  Les actes inscrits dans le répertoire 29 se situent chronologiquement avant ceux du répertoire 28.
  - Liste chronologique des actes pour la période du 23 janvier au 31 décembre 1832, 23 janvier - 31 décembre 1832; 1 r°-43 r°; 43 feuillets
    - du 23 janvier au 30 juin 1832, 23 janvier - 30 juin 1832; 1 r°-21 v°; 21 feuillets
    - du 2 juillet au 31 décembre 1832, 2 juillet - 31 décembre 1832; 21 v°-43 r°; 23 feuillets
  - Liste chronologique des actes pour la période du 3 janvier au 31 décembre 1833, 3 janvier - 31 décembre 1833; 43 v°-93 r°; 51 feuillets
    - du 3 janvier au 30 juin 1833, 3 janvier - 30 juin 1833; 43 v°-71 v°; 29 feuillets
    - du 1er juillet au 31 décembre 1833, 1er juillet - 31 décembre 1833; 71 v°-93 r°; 23 feuillets
  - Liste chronologique des actes pour la période du 2 janvier au 31 décembre 1834, 2 janvier - 31 décembre 1834; 93 r°-142 r°; 51 feuillets
    - du 2 janvier au 30 juin 1834, 2 janvier - 30 juin 1834; 93 v°-122 r°; 30 feuillets
    - du 1er juillet au 31 décembre 1834, 1er juillet - 31 décembre 1834; 122 v°-142 r°; 21 feuillets
  - Liste chronologique des actes pour la période du 2 janvier au 31 décembre 1835, 2 janvier - 31 décembre 1835; 142 r°-186 r°; 45 feuillets
    - du 2 janvier au 30 juin 1835, 2 janvier - 30 juin 1835; 142 r°-164 v°; 23 feuillets
    - du 1er juillet au 31 décembre 1835, 1er juillet - 31 décembre 1835; 164 v°-186 r°; 23 feuillets
  - Liste chronologique des actes pour la période du 2 janvier au 31 décembre 1836, 2 janvier - 31 décembre 1836; 186 r°-234 r°; 49 feuillets
    - du 2 janvier au 30 juin 1836, 2 janvier - 30 juin 1836; 186 r°-212 r°; 27 feuillets
    - du 1er juillet au 31 décembre 1836, 1er juillet - 31 décembre 1836; 212 v°-234 r°; 23 feuillets
  - Liste chronologique des actes pour la période du 2 janvier au 30 décembre 1837, 2 janvier - 30 décembre 1837; 234 r°-262 r°; 29 feuillets
  - Liste chronologique des actes pour la période du 2 janvier au 14 mars 1838, 2 janvier - 14 mars 1838; 262 r°-267 v°; 6 feuillets
- Répertoire chronologique pour la période du 15 novembre 1831 au 21 janvier 1832, 15 novembre 1831 - 21 janvier 1832; MC/RE/XVIII/29; Le répertoire comporte 10 feuillets et fait partie d'un registre de 462 feuillets de papier manuscrit, hauteur 35 x largeur 25 cm, composé de 46 cahiers foliotés par les notaires. Le registre est en bon état. A signaler: les feuillets 1 et 2 sont abîmés.
  Le registre contient aussi le répertoire du notaire Jean Jacques Roquebert pour la période du 2 janvier 1840 au 22 mai 1851.
  - Liste chronologique des actes pour la période du 15 novembre au 31 décembre 1831, 15 novembre - 31 décembre 1831; 1 r°-7 v°; 7 feuillets
  - Liste chronologique des actes pour la période du 2 au 21 janvier 1832, 2 janvier - 21 janvier 1832; 8 r°-10 v°; 3 feuillets